臺灣臺中地方法院民事判決      
 111年度中簡字第507號
原      告  曾慶琳  
訴訟代理人  陳培翔  
被      告  張雁晴  
            彭柏偉  
上列當事人間請求遷讓房屋等事件，本院於民國111年5月4日言
詞辯論終結，判決如下：
    主       文
被告應連帶給付原告新臺幣253,015元，及自民國111年1月5日起
至清償日止，按週年利率百分之5 計算之利息。
訴訟費用由被告連帶負擔。
本判決得假執行。
    事實及理由
壹、程序方面
一、被告經合法通知，未於言詞辯論期日到場，核無民事訴訟法
    第386條各款所列情形，爰依原告之聲請，由其一造辯論而
    為判決。
二、按原告於判決確定前，得撤回訴之全部或一部，民事訴訟法
    第262條定有明文。但於期日，得以言詞向法院或受命法官
    為之。民事訴訟法第262條第1項前段、第2項及第436條第2
    項定有明文。本件原告起訴時聲明第一項原請求：被告將門
    牌號碼臺中市○○路000○0號3F之3房屋（下稱系爭房屋）遷讓
    返還原告等語（本院卷第17頁）。嗣於本院言詞辯論期日時
    ，因被告業已搬遷，故撤回此部分聲明，是該部分之訴訟繫
    屬已消滅，本院自無庸對該部分為審理。
三、次按簡易訴訟之訴狀送達後，原告不得將原訴變更或追加他
    訴，但擴張或減縮應受判決事項之聲明者，不在此限，民事
    訴訟法第436條第2項、第255條第1項但書第3款定有明文。
    本件原告起訴時聲明請求被告應給付原告新台幣(下同)142,
    309元及自110年6月25日起至搬遷日止，按月賠償原告23,22
    4元。嗣於民國(下同)111年5月4日言詞辯論期日當庭以言詞
    更正聲明請求金額為253,015元及自起訴狀繕本送達翌日起
    至清償日止，按週年利率百分之5計算之利息，且經記明筆
    錄在卷（本院卷第128頁）。本院審酌原告上開更正請求，
    其訴訟標的及請求之原因事實與原訴仍屬相同，僅請求金額
    增加而已，核屬擴張應受判決事項之聲明，並非訴之變更或
    追加，依首揭法條規定，即無不合，應准許之。
貳、實體方面
一、原告主張：被告張雁晴偕同被告彭柏偉擔任連帶保證人，於
    民國110年2月28日向原告簽約承租門牌號碼臺中市○○路000○
    0號3F之3號房屋（下稱系爭房屋），約定租賃期間自110年2
    月28日起至111年2月27日止，租金每月21,000元（不含水、
    電、瓦斯、管理費），租金於每月25日給付，押租金21,000
    元（下稱系爭租約）。詎被告簽約後，於110年4月25日當期
    欠繳1,200元租金，其後則未再繳納，經原告於110年9月23
    日定相當期限，催告被告於收受函文後30日內支付所欠租金
    ，已於同年月24日送達，被告仍未置理，迄至110年10月24
    日止，被告遲付租金之總額，已達2個月以上，依民法第440
    條之規定，原告自得終止系爭租約，系爭租約已於110年10
    月24日終止，然被告遲至111年2月14日方遷讓返還系爭房屋
    ，且未依約原狀交屋，致原告修繕房屋受損害，爰依民法第
    179條、184條、第455條之規定及租賃契約之法律關係，請
    求被告給付欠繳之租金及管理費113,551元【計算式：<1200
    ＋2224>+(<4+23/30>×<21000+2224>】、原告代繳之電信費99
    5元、瓦斯費1,674元、電費1,813、水費1,063元、110年10
    月24日起至111年2月14日止相當於租金之不當得利140,234
    元(計算式：<8/31＋3＋14/28>×21000)，及賠償原告修繕系爭
    房屋所受損害55,000元等語。並聲明：如擴張後聲明所示。
二、被告經合法通知，未於言詞辯論期日到場，亦未提出書狀為
    任何聲明或陳述。
三、得心證之理由：
  ㈠原告主張之事實，已據其提出房屋租賃契約書、存證信函、
    、照片、估價單、繳費通知單、帳單、電信服務費通知單、
    LINE對話紀錄為證，被告已於相當時期受合法之通知，未於
    言詞辯論期日到場爭執，亦未提出書狀為反對之陳述，依本
    院調查證據之結果，堪信原告之主張為真實。
  ㈡按承租人租金支付有遲延者，出租人得定相當期限，催告承
    租人支付租金，如承租人於其期限內不為支付，出租人得終
    止契約。租賃物為房屋者，遲付租金之總額，非達2個月之
    租額，不得依前項之規定，終止契約。其租金約定於每期開
    始時支付者，並應於遲延給付逾2個月時，始得終止契約。
    民法第440條第1項、第2項定有明文。經查，被告遲付之租
    金總額已逾2個月，經原告定30日之相當期限催告被告給付
    欠租，惟被告經催告後仍未給付欠租，原告自得終止系爭租
    約。先予敘明。
　㈢次按承租人應依約定日期，支付租金；民法第439條前段定有
    明文。另「承租人租金每月21000元，每期應繳納1個月租金
    ，並於25日前支付」、「管理費由承租人依管委會規定費用
    負擔、水費、電費、瓦斯費由承租人負擔」、「承租人返還
    住宅時應負責回復原狀」系爭租約第3條、第5條、第9條分
    別約訂有明文，而兩造有系爭租約存在，業經本院認定如前
    ，則原告依契約法律關係，請求被告連帶給付欠繳租金113,
    551元、瓦斯費1,674元、電費1,813元、水費1,063元、電信
    費995元即屬有據。
　㈣再按無法律上之原因而受利益，致他人受損害者，應返還其
    利益；租賃物之修繕，除契約另有訂定或另有習慣外，由出
    租人負擔，為民法第179 條、第429 條第1 項分別定有明文
　　，另「承租人應以善良管理人之注意，保管、使用租賃住宅
    。承租人違反前項義務，致住宅毀損或滅失者，應負損害賠
    償責任」，系爭租約第11條亦有明文。查原告主張系爭房屋
    有修繕之必要，且被告應給付其代為修繕系爭房屋費用55,0
    00元等節，業據原告提出估價單、照片為據(本院卷第88至8
    9頁），揆諸上開說明，兩造既約定承租人即被告既負有修
    繕租賃物之義務，則原告主張是此部分之修繕義務及修繕費
    用負擔當由被告連帶負擔，即屬可採。
　㈤末按無權占有他人之不動產，依通常情形受有相當於該不動
    產租金之利益，而不動產所有權人，此時依通常情形即受有
    相當於租金之損害，故本件被告於系爭契約終止後，就系爭
    房屋即屬無權占有，並因其持續占有該房屋，而受有得使用
    系爭房屋之利益，致原告無法就系爭房屋為使用收益，原告
    自得請求被告返還其所受之利益。是依上規定，原告請求被
    告自系爭契約終止之日翌日即110 年10 月24 日起至111年2
    月14日遷讓返還系爭房屋之日止，按月給付21,000 元共98,
    919元，即屬可採。
四、綜上所述，原告依系爭租約、租賃物返還請求權、不當得利
    之法律關係，請求被告連帶給付原告253,015元及自起訴狀
    繕本送達翌日起至清償日止按年利率百分之5計算之利息，
    為有理由，應予准許。
五、本件係依民事訴訟法第427 條訴訟適用簡易程序所為被告敗
    訴之判決，爰依同法第389 條第1 項第3 款之規定，依職權
    宣告假執行。
六、訴訟費用負擔之依據：民事訴訟法第78條。 
中　　華　　民　　國　　111 　年　　5 　　月　　25　　日
                  臺灣臺中地方法院臺中簡易庭
                              法  官  陳航代
以上為正本，係照原本作成。
如不服本判決，應於送達後20日內，向本院提出上訴狀並表明上
訴理由，如於本判決宣示後送達前提起上訴者，應於判決送達後
20日內補提上訴理由書（須附繕本）。如委任律師提起上訴者，
應一併繳納上訴審裁判費。 
中　　華　　民　　國　　111 　年　　6 　　月　　2 　　日
                              書記官  廖鳳美